臺灣板橋地方法院民事判決　　　　　　 94年度重訴字第306號
原　　　告　　台灣土地銀行股份有限公司
法定代理人　　辛○○
訴訟代理人　　壬○○
　　　　　　　丙○○
　　　　　　　甲○○
被　　　告　　翁財記食品股份有限公司
兼法定代理人　乙○○
被　　　告　　庚○○
　　　　　　　戊○○○
　　　　　　　己○○
　　　　　　　丁○○
上　列一人
訴訟代理人　　蔡榮德律師
上列當事人間請求返還消費借貸款事件，經本院於民國94年11月
3 日言詞辯論終結，判決如下：
    主  文
被告翁財記食品股份有限公司、乙○○、庚○○、戊○○○、己○○、丁○○應連帶給付原告新台幣肆仟陸佰萬元，及自民國九
十三年十二月二十二日起至清償日止，按年息百分之三點三計算
之利息，暨自民國九十四年一月二十三日起至清償日止，其逾期
在六個月以內者，按上開利率百分之十，逾期超過六個月者，按
上開利率百分之二十計算之違約金。
被告翁財記食品股份有限公司、乙○○、庚○○、戊○○○應連
帶給付原告新台幣玖佰柒拾萬貳仟參佰貳拾陸元，及自民國九十
四年二月二十一日起至清償日止，按年息百分之三點三六計算之
利息，暨自民國九十四年三月二十二日起至清償日止，其逾期在
六個月以內者，按上開利率百分之十，逾期超過六個月者，按上
開利率百分之二十計算之違約金。
被告翁財記食品股份有限公司、庚○○、戊○○○應連帶給付原
告新台幣伍仟貳佰萬元，及自民國九十三年十二月十日起至清償
日止，按年息百分之三點二七五計算之利息，暨自民國九十四年
一月十一日起至清償日止，其逾期在六個月以內者，按上開利率
百分之十，逾期超過六個月者，按上開利率百分之二十計算之違
約金。
被告翁財記食品股份有限公司、乙○○、庚○○、戊○○○應連
帶給付原告新台幣壹仟壹佰貳拾萬元，及自民國九十三年十二月
二十五日起至清償日止，按年息百分之三點三計算之利息，暨自
民國九十四年一月二十六日起至清償日止，其逾期在六個月以內
者，按上開利率百分之十，逾期超過六個月者，按上開利率百分
之二十計算之違約金。
被告翁財記食品股份有限公司、乙○○、庚○○、戊○○○、己○○、丁○○應連帶給付原告新台幣參佰柒拾陸萬伍仟貳佰伍拾
貳元，及自民國九十三年三月二十二日起至清償日止，按年息百
分之三點二計算之利息，暨自民國九十三年四月二十三日起至清
償日止，其逾期在六個月以內者，按上開利率百分之十，逾期超
過六個月者，按上開利率百分之二十計算之違約金。
訴訟費用由被告翁財記食品股份有限公司、乙○○、庚○○、戊○○○、己○○、丁○○連帶負擔十分之四；被告翁財記食品股
份有限公司、乙○○、庚○○、戊○○○連帶負擔十分之二；被
告翁財記食品股份有限公司、庚○○、戊○○○連帶負擔十分之
四。
    事  實
甲、原告方面：
一、聲明：如主文第1 至5 項所示。
二、陳述：
（一）被告翁財記食品股份有限公司（下稱翁財記食品公司）邀
      被告庚○○、己○○為連帶保證人；被告丁○○為連帶債
      務人，於民國86年10月3 日簽立借據向原告借款新台幣（
      下同）5,000 萬元，嗣於民國93年10月7 日，追加被告乙○○、戊○○○為連帶保證人，另簽立變更借據契約書，
      變更借款為4,600 萬元，約定期限至93年11月21日止，利
      息按原告公告基準利率加碼並機動調整（現為年息百分之
      3.3）， 利息按月給付，本金屆期一次清償，如有一期未
      履行即視為全部到期；逾期償付本息除約定利率支付遲延
      利息外，逾期在6 個月以內者，按約定利率百分之10，逾
      期超過6 個月者按約定利率百分之20計算加付違約金。詎
      被告屆清償期並未返還借款本金，亦欠繳93年12月22日起
      之利息。
（二）被告翁財記食品公司邀被告庚○○、戊○○○為連帶保證
      人，於民國90年4 月18日簽立借據向原告借款980 萬元，
      嗣於民國93年10月18日，追加被告乙○○為連帶保證人，
      另簽立變更借據契約展延借款期限，約定期限至100 年4
      月20日止，按月攤還本息，利息按原告公告基準利率加碼
      並機動調整（現為年息百分之3.36），如有一期未履行即
      視為全部到期；逾期償付本息，除約定利率支付遲延利息
      外，逾期在6 個月以內者，按約定利率百分之10，逾期超
      過六個月者按約定利率百分之20計算加付違約金。詎被告
      自94年2 月21日起之本息（本金尚欠970 萬2,326 元），
      即未依約履行，已視為全部到期。
（三）被告翁財記食品公司邀被告庚○○、戊○○○為連帶保證
      人，於90年11月9 日簽立借據向原告借款5,200 萬元，約
      定期限至110 年11月9 日止，前5 年僅繳利息，其後按月
      攤還本息利息按郵政定期儲金牌告機動利率加碼機動調整
      （現為年息百分之3. 275），如有一期未履行即視為全部
      到期；逾期償付本息，除約定利率支付遲延利息外，逾期
      在6 個月以內者，按約定利率百分之10，逾期超過六個月
      者按約定利率百分之20計算加付違約金。詎被告自93年12
      月10日起之利息，即未依約履行，已視為全部到期。
（四）被告翁財記食品公司邀被告庚○○、戊○○○為連帶保證
      人，於91年4 月22日簽立借據向原告借款1,120 萬元，嗣
      於93年9 月30日追加被告乙○○為連帶保證人，另簽立變
      更借據契約展延借款期限，約定期限至100 年4 月20日止
      ，前2 年僅繳利息，其後按月攤還本息，利息按原告公告
      基準利率加碼並機動調整（現為年息百分之3.3）， 如有
      一期未履行即視為全部到期；逾期償付本息，除約定利率
      支付遲延利息外，逾期在6 個月以內者，按約定利率百分
      之10，逾期超過六個月者按約定利率百分之20計算加付違
      約金。詎被告自93年12月25日起之利息，即未依約履行，
      已視為全部到期。
（五）被告翁財記食品公司邀被告乙○○、庚○○、戊○○○為
      連帶保證人；被告己○○、丁○○為連帶債務人，於93年
      10月8 日簽立借據向原告借款400 萬元，約定期限至97年
      11月21日止，按月攤還本息，利息按原告公告基準利率加
      碼並機動調整（現為年息百分之3.2）， 如有一期未履行
      即視為全部到期；逾期償付本息，除約定利率支付遲延利
      息外，逾期在6 個月以內者，按約定利率百分之10，逾期
      超過六個月者按約定利率百分之20計算加付違約金。詎被
      告自93年3 月22日起之本息（本金尚欠376 萬5,252 元）
      ，即未依約履行，已視為全部到期。
（六）爰依消費借貸及連帶保證之法律關係，訴請判決如聲明所
      示。
三、證據：提出借據、授信約定書、變更借款契約書及交易明細
    表等件為證。
乙、被告方面：
壹、被告翁財記食品公司、乙○○、庚○○、戊○○○、己○○
    部分：
    未於言詞辯論期日到場，亦未提出書狀作何聲明或陳述。
貳、被告丁○○部分：
一、聲明：原告之訴駁回。
二、陳述：本件原告並未提供部分借據等契約書予被告，宜先補
    正，又被告先前積欠原告之其他借款，於清償後，原告同意
    塗銷抵押權登記，惟事後並未履行，故原告應先塗銷該抵押
    權。
三、證據：提出土地登記謄本1 件為證。
    理  由
甲、程序方面：
一、本件兩造於借據、授信約定書及變更借款契約書上合意本院
    為第一審管轄法院，本院自有管轄權。
二、本件被告翁財記食品公司、庚○○、戊○○○、己○○、乙○○未於言詞辯論期日到場；被告丁○○未於最後言詞辯論
    期日到場，核無民事訴訟法第386 條所列各款情形，應依原
    告之聲請，由其一造辯論而為判決。
乙、得心證之理由：
一、本件原告主張之事實，已據其提出借據、授信約定書、變更
    借款契約書及交易明細表等件為證，核屬相符，且被告翁財
    記食品公司、庚○○、戊○○○、己○○、乙○○對於原告
    主張之事實，已於相當時期受合法之通知，而於言詞辯論期
    日不到場，亦未提出準備書狀爭執者，依民事訴訟法第280
    條第3 項準用第1 項之規定，視同自認，自堪信原告主張之
    事實為真實。
二、被告丁○○雖辯稱：本件原告並未提供部分借據等契約書予
    被告，宜先補正，又被告先前積欠原告之其他借款，於清償
    後，原告同意塗銷抵押權登記，惟事後並未履行，故原告應
    先塗銷該抵押權云云。惟查，本件原告已依法提出借據、授
    信約定書、變更借款契約書及交易明細表等件為證，且本院
    有合意轄權，均如前述，又被告爭執之抵押權塗銷問題，顯
    與本件借款無關，是被告所辯尚不足採。
三、原告依消費借貸及連帶保證契約法律關係，請求判決被告應
    連帶給付如主文第1 至5 項所示之本金、利息及違約金，為
    有理由，應予准許。
丙、結論：
    本件原告之訴為有理由，依民事訴訟法第385 條第1 項前段
    、第85條第1 項但書、第2 項，判決如主文。
中　　華　　民　　國　　94　　年　　11　　月　　17　　日
                  民事第二庭    法　官　連士綱
以上正本係照原本作成
如對本判決上訴，須於判決送達後20日內向本院提出上訴狀
中　　華　　民　　國　　94　　年　　11　　月　　18　　日
                                書記官　李宏明
